hu: Kompatibilis lábbeli anyag: Vászon; Szövet; Bőr; Nubuk; Lakkbőr; Gumi; Szarvasbőr; Műbőr; Általános; Egyéb
hr-HR: Kompatibilan materijal obuće: Platno; Tkanina; Koža; Nubuk; Lakirana koža; Guma; Antilop; Sintetička koža; Univerzalno; Ostalo
nl: Compatibel schoenmateriaal: Canvas; Stof; Leer; Nubuck; Lakleer; Rubber; Suède; Kunstleer; Universeel; Overig
pt-PT: Material de calçado compatível: Tela; Tecido; Pele; Couro; Couro envernizado; Borracha; Camurça; Couro sintético; Universal; Outro
lt-LT: Suderinama avalynės medžiaga: Drobė; Audinys; Oda; Nubukas; Lakuota oda; Kaučiukas; Zomša; Sintetinė oda; Universalus; Kita
pt-BR: Material de calçado compatível: Tela; Tecido; Couro; Nubuck; Couro envernizado; Borracha; Camurça; Couro sintético; Universal; Outro
tr: Uyumlu ayakkabı malzemesi: Kanvas; Kumaş; Deri; Nubuk; Rugan; Kauçuk; Süet; Sentetik deri; Evrensel; Diğer
ro-RO: Material compatibil pentru încălțăminte: Pânză; Material textil; Piele; Nubuc; Piele lăcuită; Cauciuc; Piele întoarsă; Piele sintetică; Universal; Altele
zh-TW: 相容鞋類材質: 帆布; 布製; 皮製; 磨砂皮 (Nubuck); 漆皮; 橡膠; 麂皮; 合成皮革; 通用; 其他
de: Kompatibles Schuhmaterial: Leinwand; Stoff; Leder; Nubuk; Lackleder; Gummi; Wildleder; Kunstleder; Universell; Sonstiges
ja: 対応する履物素材: キャンバス; 布地; レザー; ヌバック; パテントレザー; ゴム; スエード; 合成皮革; ユニバーサル; その他
es: Material de calzado compatible: Lienzo; Tejido; Cuero; Nubuck; Charol; Goma; Gamuzado; Cuero sintético; Universal; Otros
en: Compatible footwear material: Canvas; Fabric; Leather; Nubuck; Patent leather; Rubber; Suede; Synthetic leather; Universal; Other
ko: 호환 신발 재질: 캔버스; 원단; 가죽; 누벅; 페이턴트 가죽; 고무; 스웨이드; 합성 가죽; 범용; 기타
pl: Kompatybilny materiał obuwia: Płócienne; Tkanina; Skóra; Nubuk; Skóra lakierowana; Guma; Zamsz; Skóra syntetyczna; Uniwersalne; Pozostałe
el: Συμβατό υλικό υποδημάτων: Καμβάς; Ύφασμα; Δέρμα; Nubuck; Λουστρίνι; Καουτσούκ; Καστόρι; Συνθετικό δέρμα; Universal; Άλλο
zh-CN: 兼容的鞋履材质: 帆布; 织物; 皮革; 磨砂皮; 漆皮; 橡胶; 麂皮; 合成革; 通用型; 其他
fr: Matériau de chaussure compatible: Toiles; Tissu; Cuir; Nubuck; Cuir verni; Caoutchouc; Suède; Cuir synthétique; Universel; Autre
sl-SI: Združljiv material obutve: Platno; Tkanina; Usnje; Nubuk; Lakasto usnje; Guma; Semiš; Sintetično usnje; Univerzalno; Druga
sv: Kompatibelt skomaterial: Kanvas; Tyg; Läder; Nubuck; Lackläder; Gummi; Mocka; Syntetiskt läder; Universell; Övrigt
da: Kompatibelt fodtøjsmateriale: Lærred; Stof; Læder; Nubuck; Lakeret læder; Gummi; Ruskind; Syntetisk læder; Universal; Andet
bg-BG: Съвместим материал за обувки: Брезент; Плат; Кожа; Набук; Лачена кожа; Каучук; Велур; Синтетична кожа; Универсално; Друго
it: Materiale della calzatura compatibile: Tela; Tessuto; Pelle; Nabuk; Pelle verniciata; Gomma; Pelle scamosciata; Pelle sintetica; Universale; Altro
nb: Kompatibelt fottøymateriale: Lerret; Stoff; Skinn; Nubuk; Lakklær; Gummi; Semsket; Syntetisk lær; Universal; Annet
ru: Совместимый материал обуви: Канвас; Ткань; Кожа; Нубук; Лакированная кожа; Резина; Замша; Искусственная кожа; Универсальный продукт; Другой
th: วัสดุของรองเท้าที่ใช้งานร่วมกันได้: ผ้าใบ; ผ้า; หนัง; หนังนูบัค; หนังแก้ว; ยาง; หนังกลับ; หนังสังเคราะห์; สากล; อื่นๆ
cs: Kompatibilní materiál obuvi: Plátno; Tkanina; Kůže; Nubuk; Lakovaná kůže; Guma; Semiš; Syntetická kůže; Univerzální; Jiné
sk-SK: Kompatibilný materiál obuvi: Plátno; Tkanina; Koža; Nubuk; Lakovaná koža; Guma; Semiš; Syntetická koža; Univerzálny; Iné
fi: Yhteensopiva jalkineiden materiaali: Kangas; Tekstiili; Nahka; Nupukki; Kiiltonahka; Kumi; Mokka; Synteettinen nahka; Yleinen; Muu
vi: Vật liệu giày dép tương thích: Toan; Vải; Da; Da nubuck; Da bóng; Cao su; Da lộn; Da tổng hợp; Phổ dụng; Khác